# 融资租赁下一次性收到 20 年期租金的账务处理

提问人：绿琴 时间：2015-02-01 10:58:52
请教版主及各位坛友： 公司将一块土地租赁给另一个公司，租赁期 20 年，到期将无偿转让给承租方，租赁日承租人一次性支付全部合同金额 2000 万元，请问公司每年一个如何确认收入（请详细说明，最好能有账务处理分录）。谢谢！

回答人：chenyiwei
这种情况实际上是转让该土地在剩余年限内的使用权，价款为 2000 万元。如果中途该承租人不得反悔退租，公司也不得重新收回该土地，则建议直接按照处置该土地使用权进行账务处理， 2000 万元视作土地转让价款，与原账面价值之间的差额确认为营业外收入或营业外支出。

提问人：绿琴 时间：2015-02-02 00:13:17
但是由于这个房屋是划拨用地，房屋产权未办理，这个合同的隐含条件是 20 年内需要把房屋产权办下来，然后再转让，这个合同执行了 10 年，现在才开始办理产权，当在合同签订的时候，并不知道什么时候能把产权办下来

回答人：chenyiwei
合同有无约定：如果 20 年内无法完成土地变性和取得产权证明，则如何处理？

提问人：绿琴 时间：2015-02-02 00:42:09
如果无法办理则延期 20 年免费试用

回答人：chenyiwei
若租赁开始日能够合理预计 20 年内将可完成变性， 20 年后转让的，则按我在 2 楼回复的方法处理；若有较大不确定性的，则应将预收款项予以递延到该重大不确定性消除时，再按 2 楼所述方法处理。